【裁判字號】    97,聲,1993
【裁判日期】    971021
【裁判案由】    返還擔保金
【裁判全文】
臺灣臺中地方法院民事裁定              97年度聲字第1993號
聲  請  人  合作金庫商業銀行股份有限公司
法定代理人  丁○○
代  理  人  甲○○
代  理  人  乙○○
相  對  人  丙○○
上列聲請人聲請返還擔保金事件，本院裁定如下：
    主    文
本院九十二年度存字第三九八六號提存事件聲請人所提存面額合
計新臺幣伍拾萬元之有價證券（名稱種類數量均如上開提存書所
載），准予返還。
聲請程序費用由相對人負擔。
    理    由
一、按訴訟終結後，供擔保人證明已定二十日以上之期間，催告
    受擔保利益人行使權利而未行使，或法院依供擔保人之聲請
    ，通知受擔保利益人於一定期間內行使權利並向法院為行使
    權利之證明而未證明者，法院應依供擔保人之聲請，以裁定
    命返還其提存物。民事訴訟法第 104條第1項第3款定有明文
    。前開規定，於其他依法令供訴訟上之擔保者準用之，並為
    同法第106條所規定。
二、本件聲請意旨略以：聲請人與相對人間假扣押事件，聲請人
    前遵本院88年度裁全七字第8379號民事裁定，命聲請人以新
    台幣（下同）350,000元或同額之有價證券供擔保後而為假
    扣押執行，曾提供1,000,000元之有價證券為擔保金，並以
    本院88年度存字第5857號提存事件提存，嗣經變換為500,00
    0元之有價證券為擔保金，並以本院90年度存字第3468號提
    存，再經變換為本院92年度存字第3986號提存事件提存在案
    ，金額仍為500,000元之有價證券。茲因該事件業經聲請人
    撤回假扣押執行而告終結，訴訟業已終結，並經聲請人聲請
    本院通知受擔保利益人即相對人等於一定期間內行使權利，
    並向本院為行使權利之證明而未證明，爰聲請返還上開供擔
    保之提存物等語。
三、聲請人主張之事實，業據提出提存書、本院撤銷假扣押裁定
    、本院通知行使權利裁定書為證，復經本院調取相關卷宗，
    查明系爭假扣押事件業經聲請人撤回假扣押執行而告終結，
    且相對人經本院合法通知於21日內行使權利，然並未向本院
    提出行使權利之證明等情無誤，有本院查詢表及臺灣臺北地
    方法院97年9月9日北院隆文人字第0970005160號函在卷可稽
    。是聲請人聲請返還供擔保之提存物，核與上開規定相符，
    應予准許。
四、依民事訴訟法第95條、第78條，裁定如主文。
中    華    民    國    97    年    10    月    21    日
                  民事第三庭    法  官  林源森
以上正本係照原本作成。
如對本裁定不服，應於裁定送達後10日內向本院提出抗告狀（須
附繕本），並繳納抗告裁判費新臺幣1,000元。
中    華    民    國    97    年    10    月    21    日
                                書記官  黃士益


司法院資訊處製作；財團法人民間司法改革基金會備份。
